臺灣高雄地方法院刑事裁定　　　　　　　　　　　　　九十一年度自字第二四八號
　　自訴人　乙○○
　　被　告　甲○○
右列被告因妨害自由等案件，經自訴人提起自訴，本院裁定如左：
    主  文
本件自訴駁回。
    理  由
一、自訴意旨略以：緣案外人錢捷飛積欠被告甲○○新臺幣（下同）四百八十萬元，
    並委託自訴人乙○○代為處理，自訴人遂與被告約定於九十一年四月十八日十八
    時許，在高雄市華園飯店門口，由其代為償還二十萬元予被告，被告則將案外人
    錢捷飛書立之借據一百萬元交還予自訴人，詎被告到現場後，不僅拒不履行前揭
    條件，並動手搶自訴人口袋內之皮夾，雙方隨即發生拉扯，拉扯之中，除被告與
    一不詳姓名之人分別動手毆打其眼部及後腦之外（傷害部分業據自訴人撤回自訴
    ），另有一不詳姓名之人自後方將其架住，限制其行動。因認被告涉犯刑法第三
    百零二條妨害自由及第三百二十五條搶奪未遂罪等語。
二、按法院或受命推事，於第一次審判期日前，訊問自訴人、被告及蒐集或調查證據
    後，發見案係民事或利用自訴程序恫嚇被告，並認為案件有刑事訴訟法第二百五
    十二條至第二百五十四條之情形者，得以裁定駁回自訴，同法第三百二十六條第
    一項、第三項定有明文。訊據被告固不否認於右揭時、地與自訴人發生爭執及拉
    扯等情，惟堅決否認有何妨害自由及搶奪犯行，辯稱：伊未限制自訴人行動自由
    ，亦未下手搶奪其皮夾，當時雙方在拉扯，伊拉住自訴人褲袋，自訴人誤以為伊
    要搶其皮夾等語。
三、經查：本件自訴意旨係認九十一年四月十八日十八時許，被告與一不詳姓名之人
    分別動手毆打其眼部及後腦，另有一不詳姓名之人則自後方將其架住，故依自訴
    意旨，該不詳姓名之人將其架住之行為，其目的顯在讓被告毆打自訴人，屬整體
    傷害犯行之部分行為，而傷害部分既經自訴人當庭撤回自訴，是依自訴意旨，被
    告所為即與刑法第三百零二條第一項妨害自由罪之構成要件有間，無另成立該罪
    之餘地。又被告雖確與自訴人發生拉扯，惟自訴人亦陳稱當時被告拉扯其褲袋之
    原因應意在不想讓其離開現場等語，核與被告供稱：伊因不希望自訴人離開，留
    下討論欠款之事才發生拉扯等語相符，參以自訴人另當庭陳稱願撤回搶奪及妨害
    自由部分等語，故在無其他積極證據之情形下，應尚難認被告所為涉犯刑法第三
    百二十五條搶奪未遂罪。本院依訊問及調查證據結果，認自訴人所指被告所涉之
    妨害自由及搶奪未遂犯行，犯罪嫌疑尚屬不足，無進行審判程序之必要，依首開
    規定及說明，自應依法裁定駁回自訴。
據上論斷，依刑事訴訟法第三百二十六條第三項、第二百五十二條第十款，裁定如主
文。
中      華      民      國    九十一    年      八      月     十二     日
                                臺灣高雄地方法院刑事第七庭
                                  法  官 劉傑民
右正本證明與原本無異。
如不服本裁定，應於送達後五日內，向本院提出抗告狀。
                                  書記官 黃琬婷
中      華      民      國    九十一    年      八      月     十二     日
